臺灣新北地方法院板橋簡易庭小額民事判決
                                    111年度板小字第184號
原      告  施玉玲  
被      告  東森得易購股份有限公司


法定代理人  王令麟  
訴訟代理人  黃建嵐  
            李康道  
            王家章  
            蔡雨諪  
被      告  簡子涵  

上列當事人間損害賠償等事件，於民國111年7月28日言詞辯論終
結，本院判決如下：
    主  文
被告東森得易購股份有限公司應給付原告新臺幣肆仟伍佰元，及
自民國一一０年十一月二十三日起至清償日止，按年息百分之五
計算之利息。
原告其餘之訴駁回。
訴訟費用新臺幣壹仟元由被告東森得易購股份有限公司負擔新臺
幣貳佰參拾柒元，餘由原告負擔。
本判決原告勝訴部分得假執行。但被告東森得易購股份有限公司
如以新臺幣肆仟伍佰元為原告預供擔保，得免為假執行。
    事實及理由要領
一、被告簡子涵經合法通知，未於言詞辯論期日到場，查無民事
    訴訟法第386條所列各款情事，應准原告之聲請，由其一造
    辯論而為判決，合先敘明。
二、原告起訴主張：
（一）原告於民國108年6月27日向被告東森得易購股份有限公司
      (下稱東森公司)之電話行銷專員即被告簡子涵購買華陀壽
      星帝藏賜珍膠七斤(下稱系爭七筆商品，每筆東森價9,000
      元，訂單編號：000000000，下稱系爭訂單)，言明以東森
      幣折價，購買價款總金額為新台幣(下同)58,500元，且原
      告於同日從東森得易購網路購物平台下載之系爭訂單明細
      的確標明實際總金額為58,500元，依民法第153條第2項約
      定，顯然總金額58,500元為雙方意思表示一致，足以認定
      兩造就系爭七筆商品之交易金額確為58,500元。
（二）108年8月3日原告收到聯邦信用卡帳單發現帳款被分24期
      ，即去電被告東森公司請求更改分期數為6期，被告簡子
      涵直至108年8月7日才回電，並答應配合更改。108年8月2
      5日原告上網銀查核聯邦銀行「未出帳單消費明細」，108
      年8月15日被告東森公司分期24期請款有6筆，108年8月23
      日被告東森公司退款只退5筆，改請分期6期款項有6筆，
      造成9000元款項請款多1筆，108年8月26日去電被告簡子
      涵告訴退款有誤，被告簡子涵查詢後，再來電說下期會做
      調整。惟被告東森公司向聯邦銀行多請款的款項9000元至
      108年10月8日止，均迴避不處理，原告才驚覺被盜刷9000
      元，108年10月16日向新北市政府法制局消保處申訴。
（三）原告的系爭訂單成立是108年6月27日，聯邦銀行信用卡刷
      卡消費日是108年7月12日，如何在訂單成立時能預知108
      年7月12日刷卡不會成功及分期部分已第一期產品已由聯
      邦銀行分期完畢無法調解之事？且原告去電問聯邦銀行是
      否分期不能取消，聯邦銀告訴原告，被告東森公司已取消
      5筆24期分期款，並無不能取消之事，又依109年11月6日
      聯邦銀行信用卡暨支付金融處函示「018年7月12日東森得
      易購以告訴人信用卡向聯銀行申請授權7筆金額共58,500
      元，請款6筆共54,000元，商店未再以其他信用卡向本行
      請款」，可確認被告東森公司僅於108年7月12日向聯邦銀
      行申請授權與請款，被告東森公司雖抗辯因當日刷卡卡片
      額度不足4,500元，故訂單才會標示58,500元云云，被告
      東森公司應舉證證明108年6月27日系爭訂單成立時有向聯
      邦銀行請款的紀錄。
（四）綜上，被告東森公司退款9,000元5筆，重新請款6筆9,000
      元，不當得利9,000元，且系爭訂單總金額58,500元，被
      告東森公司卻向聯邦銀行請款63,000元，亦逾收4,500元
      之不當得利，被告東森公司應返還原告；而被告簡子涵及
      東森公司於本件交易不誠實之故意侵權行為，原告為求公
      平正義得以伸張，2年多的訴訟過程，造成原告曠廢時日
      與精神耗弱，原告請求被告東森公司與被告簡子涵應連帶
      負損害賠償責任賠償原告精神損害10,000元。爰依不當得
      利及侵權行為法律關係提起本訴，並聲明：⑴被告東森公
      司應給付原告9,000元及自108年8月23日起至清償日止按
      法定利率百分之五計算之利息。⑵被告東森公司、簡子涵
      應連帶給付原告10,000元。
三、被告簡子涵未於言詞辯論期日到場，亦未提出書狀作何聲明
    或陳述，被告東森公司則請求駁回原告之訴，如受不利判決
    ，願供擔保請准宣告免為假執行，並辯稱：
（一）系爭訂單為將系爭七筆商品訂單合併結帳，組合價共計63
      ,000元，每單張訂單需支付9000元，被告東森公司再將商
      品拆分七次，按月(次)送達予原告。除其中第四筆商品訂
      單之消費，分別使用原告所提供之二張信用卡支付各4500
      元(其一為聯邦商銀VISA信用卡末四碼為「8905」號；其
      二為聯邦商銀VISA信用卡末四碼為「3303」號(以下分別
      稱「8905」號、「3303」號信用卡)，其餘六筆商品訂單
      之消費(共七筆)均使用「8905」號信用卡，各刷卡9,000
      元。除「3303」號信用卡因授權失敗而未成功過卡授權，
      其他各筆訂單均成功取得授權過卡。因此原告所附原證1
      系爭訂單截圖，基於訂單系統僅會顯示信用卡刷卡之金額
      ，即58,500元(計算式：商品總價63,000元-未成功過卡授
      權金額4,500元)，與實際標的商品63,000元間短少4,500
      元，乃源於前述信用卡未成功過卡之故，並非如原告所稱
      使用消費折價優惠，此情亦由臺灣新北地方檢察署檢察官
      不起訴處分書肯認在案。嗣後，原告於108年8月間致電向
      被告東森公司表示欲將標的商品之刷卡付款自24期分期付
      款調整為6期分期付款，被告東森公司遂依原告要求，將1
      08年6月27日所下之訂單(下稱第1次下單)取消，於108年8
      月22日(下稱第2次下單)就系爭商品改以6期分期付款方式
      重新成立訂單。
（二）原告指摘被告東森公司退款9,000元5筆，重新請款6筆9,0
      00元款項，不當得利9,000元云云，顯與實際請款、銷退
      事實不符：
    ⑴查原告於第1次訂單成立且完成第一個月商品配送後(原告
      於108年7月25日簽收標的商品)，才要求更改分期次數，
      致第1次下單之第一筆商品之24期訂單因交易完成而無法
      取消交易、刷退，另後續第1次下單之第二、三、五、六
      、七筆商品各9,000元訂單被告東森公司則已取消訂單並
      完成刷退。
    ⑵次查，第四筆商品訂單因拆分「8905」、「3303」號二張
      信用卡刷卡，其中「3303」號信用卡因授權失敗而未成功
      過卡授權(詳被證1，6/27首次下單日第5欄，訂單項次4)
      ，另一「8905」號信用卡雖有取得銀行授權，但因無法刷
      足9,000元整，導致止筆訂單無法完成交易，是故被告東
      森公司後續並未針對VISA信用卡末四碼「8905」號所刷卡
      之4,500元消費向聯邦銀行請款。
    ⑶再查，被告東森公司為避免重複付款，第2次下單之第一筆
      商品訂單，因已由第1次下單之第一筆商品訂單完成付款
      及配送，被告東森公司並未再次向信用卡銀行請款。剩餘
      六筆商品訂單則改以6期付款方式重新刷卡請款，並已將
      標的商品按月送達予原告。
    ⑷原告所提供聯邦銀行回函顯示「24期請款有6筆，東森退款
      只退5筆，改請分期6期款項有6筆」之情，與被告東森公
      司所列之上表核對並無違誤，未造成被告東森公司多請款
      9,000元之結果。言之，原告所稱9,000元金額之刷退款與
      重新請款數間短少1筆，係因第四筆商品訂單後續並無成
      功交易，被告東森公司更未向銀行請款，何來退款之後續
      處置？
    ⑸綜上，針對第1次下訂，被告東森公司已按實際請款金額刷
      退5筆9,000元，被告東森公司與原告就標的商品依雙方合
      意之價額，成立買賣關係，既非無法律上原因，更未溢領
      9,000元之價金；反觀原告所受之「損害」為何？原告究
      竟有何掌控之財產發生主體變動，原告均未能指明並為舉
      證。職此，原告有關依民法第179條不當得利規定請求被
      告返還利益乙節，亦屬無據。
（三）退萬步言，縱原告主張上開返還不得利9,000元有理由，
      原告稱訴訟過程因曠廢時日使其影響工作與精神耗弱，故
      請求被告東森公司應給付原告10,000元整，此係因訴訟進
      行為保護其權益所支付之訴訟成本，而與原告主張被告東
      森公司請求返還價金間，難認有相當因果關係存在；是原
      告若請求標的係精神慰撫金，亦未見原告舉證被告東森公
      司到底係侵害原告何樣之人格權或身份權。從而，原告之
      請求於法無據亦無理由。
四、法院之判斷：
（一）原告主張其於108年6月27日透過被告東森公司電話行銷專
      員即被告簡子涵購買系爭七筆商品之事實，被告所自認，
      洵堪採信。
（二）又原告主張系爭七筆商品之東森價每筆9,000元，經原告
      向被告簡子涵言明以東森幣折價，雙方合意之系爭訂單價
      款總金額為58,500元，且原告已言明以信用卡分6期方式
      支付，惟108年8月3日發現被分24期，經原告聯絡被告簡
      子涵，被告簡子函於108年8月7日同意配合更改期數，詎1
      08年8月25日原告發現被告東森公司分期24期部分向聯邦
      銀行請款6筆各9,000元，只退款5筆各9,000元，造成多請
      款9,000元1筆，總請款金額為63,000元，亦超出雙方約定
      之系爭訂單價款總金額58,500元，爰依不當得利之法律關
      係請求被告東森公司返還等語，則為被告東森公司以前詞
      置辯，查:
    ⑴按民事訴訟之當事人就其所主張有利於己之事實，依民事
      訴訟法第277條之規定，均須各負舉證之責，若一方就其
      應為舉證事項已有相當之證明，他造欲否認其主張者，即
      不得不更舉反證。原告主張兩造就系爭七筆商品所成立之
      系爭訂單已合意價款總金額為58,500元乙節，業據提出原
      告於被告東森公司購物平台下載之108年6月27日訂單明細
      為證，且為被告不爭執該訂單明細之真正，而觀以被告東
      森公司於該訂單明細所記載之系爭七筆商品，每筆東森價
      9,000元，其中六筆小計各9,000元，一筆小計4,500元，
      總金額58,500元之情，並參以被告東森公司於另案刑事詐
      欺告訴案件（即臺灣新北地方檢察署109年度偵續字第493
      號案卷）所提原告與被告簡子涵間108年6月27日電話錄音
      內容所示「被告簡子涵:現在7斤是63,000呀，對呀！」、
      「原告:好，我現在就跟你講那7斤我要買但是你再想辦法
      等到什麼時候最優惠，反正就是要拿7斤...我上次買那麼
      多4萬多塊不是有10%東森幣嗎？...那就下來先幫我買，
      你先幫我預留一組，下來幫我買...那個什麼東森幣上次
      來講4萬多塊，東森幣有沒有4千多塊...」、「被告簡子
      涵:我看一下，姐它現在能夠折的話，這一組我幫你問了
      ，就算東森幣也只能折2%而已」、「原告:好！你趕快幫
      我留一組就對了啦！我要趕快算一下看用那一組就對了！
      那個什麼...那個什麼！那個東森幣還可以折扣什麼，快
      幫我爭取啦！好好好」、「被告簡子涵:知道」，此有該
      刑事偵查卷可稽，足見原告於108年6月27日係對被告簡子
      涵表示欲以東森幣折價後之優惠價格購買原訂價共63,000
      元之系爭七筆商品，並經被告簡子涵同意，嗣經原告自被
      告東森公司購物平台下載系爭訂單明細確認系爭七筆商品
      之價款總價金為58,500元，兩造已成立由原告以58,500元
      購買系爭七筆商品之系爭訂單買賣契約，應堪認定。
    ⑵被告雖抗辯系爭訂單明細係因原告提供之二張聯邦銀行信
      用卡(其一末四碼為「8905」號、其二末四碼為「3303」
      號)，系爭七筆商品中六筆均使用「8905」號信用卡，各
      刷卡9,000元取得授權過卡成功，一筆則分別使用二張信
      用卡支付各4500元，其中使用「3303」號信用卡因授權失
      敗而未成功過卡，基於訂單系統僅會顯示信用卡刷卡之金
      額即58,500元(計算式：商品總價63,000元-未成功過卡授
      權金額4,500元)，與實際標的商品63,000元間短少4,500
      元，並非如原告所稱使用東森幣折價云云，並提出其銷售
      後台系統畫面為證，然此僅屬被告東森公司內部作業的問
      題，被告東森公司並未舉證證明其於雙方成立系爭訂單買
      賣契約後曾通知原告該購物平台上之系爭訂單明細所示總
      金額係因刷卡未過所致有短少之情，自難認原告有同意以
      63,000元購買系爭七筆商品。至被告東森公司於前開刑事
      偵查案件中所提原告與被告簡子涵間108年7月22日、7月3
      0日電話錄音內容，被告簡子涵於向原告推銷其他產品時
      ，原告雖曾提及「我上次不是買那個什麼不是買多少嗎？
      六萬多，六萬三」、「六萬三那個部分啊」，然參以原告
      與被告簡子涵間前揭108年6月27日電話錄音內容，被告簡
      子涵初始即係以「7斤63,000」向原告推銷系爭七筆商品
      ，則所謂「六萬三」或僅屬原告與被告簡子涵間用以表示
      系爭七筆商品之代稱，尚難憑為有利被告抗辯之認定。
    ⑶又原告主張系爭訂單價款總金額為58,500元，已言明以信
      用卡分6期方式支付，嗣發現被分為24期，經原告聯絡被
      告簡子涵，被告簡子函同意配合更改期數，詎原告發現被
      告東森公司於108年8月15日分期24期請款6筆各9,000元，
      8月23日只退款5筆各9,000元，造成多請款9,000元1筆，
      且總請款金額為63,000元，被告東森公司受有不當得利乙
      節，固提出聯邦銀行信用卡消費明細、未出帳單消費明細
      及聯邦銀行109年11月6日（109）聯信卡字第243號函等件
      影本為證，惟依前開聯邦銀行函文所記載被告東森公司於
      108年7月12日以原告之信用卡申請授權7筆總金額58,500
      元，請款6筆金額共54,000元，同年8月22日再以原告之信
      用卡申請授權及請款6筆金額共54,000元，並於同日退款5
      筆，總金額共45,000元等情，可知被告東森公司前後共向
      聯邦銀行請款12筆共108,000元，退款5筆共45,000元，而
      實際取得款項為63,000元，並參以前開刑事偵查卷所附臺
      灣新北地方法院檢察署檢察官109年度偵續字第493號不起
      訴處分書所認：「所謂申請授權係指商店取得消費者授權
      ，使用消費者信用卡刷卡，請款則係指商店向銀行請領之
      款項，本案東森得易購公司並未以告訴人之信用卡卡號00
      00000000000000號信用卡向聯邦商業銀行『請款』，但有以
      該信用卡刷卡4,500元，因當時未成功授權，故無法向銀
      行請款該4,500元，無法請款的原因很多，例如刷卡額度
      已滿，上開函覆內容因告訴人係來函詢問『是否有轉用卡
      號0000000000000000號再次請款』，因其僅針對『請款』部
      分詢問，故未針對『申請授權』回覆，有本署公務電話紀錄
      1份可證」等情，足徵被告東森公司辯稱系爭七筆商品之
      第一次訂單中第四筆商品訂單因二張信用卡中「3303」號
      信用卡授權失敗，無法刷足9,000元而未請款，第2次下單
      （即更改分期24期為6期）之第一筆商品訂單因已於第1次
      下單完成付款及配送，故未再請款，剩餘六筆商品訂單則
      改以6期分期付款方式重新刷卡請款，另取消刷退第1次訂
      單之五筆各9,000元訂單等語，洵堪採信。是以，原告主
      張被告東森公司受有多請款1筆9,000元之不當得利，並無
      可採，惟被告東森公司就系爭七筆商品之價款總金額向聯
      邦銀行領得款項共63,000元，既逾兩造所約定系爭訂單價
      款總金額58,500元，自受有4,500元之不當得利，原告請
      求被告東森公司返還4,500元，則屬有據。
（三）又原告以同前事由主張被告簡子涵及東森公司有交易不誠
      實之故意侵權行為，應連帶賠償原告於訴訟過程中所受精
      神上損害10,000元云云，查，本件係因被告簡子涵與被告
      東森公司間之內部作業問題所衍生系爭訂單價款總金額有
      差異及分期付款期數更改之爭議，已如前述，被告東森公
      司雖因此向原告逾收交易價款4,500元，亦難認係屬故意
      侵權行為而受利益；再者，按「不法侵害他人之身體、健
      康、名譽、自由、信用、隱私、貞操，或不法侵害其他人
      格法益而情節重大者，被害人雖非財產上之損害，亦得請
      求賠償相當之金額。」民法第195條第1項前段定有明文，
      原告所受侵害之權利乃屬財產權，亦不符民法第195條第1
      項所定得請求非財產上即精神損害之要件。是原告此部分
      請求，要屬無據。
（四）末按給付無確定期限者，債務人於債權人得請求給付時，
      經其催告而未為給付，自受催告時起，負遲延責任，其經
      債權人起訴而送達訴狀，或依督促程序送達支付命令，或
      為其他相類之行為者，與催告有同一之效力；遲延之債務
      ，以支付金錢為標的者，債權人得請求依法定利率計算之
      遲延利息；應付利息之債務，其利率未經約定，亦無法律
      可據者，週年利率為百分之5 ，民法第229 條第2 項、第
      233 條第1 項前段、第203 條分別定有明文。本件原告得
      向被告東森公司請求返還系爭訂單所逾收價款4,500元之
      不當得利，非屬確定期限之給付，原告雖請求自108 年8 
      月23 日起算至清償日止按年息百分之5計算之利息，惟未
      舉證被告東森公司曾於當時受合法催告之證據，揆諸前揭
      法條規定，原告請求被告東森公司給付自受催告即起訴狀
      繕本送達翌日即110年11月23日起至清償日止，按年息百
      分之5 計算之法定遲延利息，洵屬有據，逾此部分之請求
      ，則屬無據。
（五）從而，原告依不當得利之法律關係，請求被告東森公司給
      付4,500元及自110年11月23日起至清償日止，按年息百分
      之五計算之利息，為有理由，應予准許；逾此部分之其餘
      請求，為無理由，應予駁回。
（六）本件事證已經明確，兩造其餘攻擊防禦方法及未經援用之
      證據，經斟酌後，認均不影響本判決結果，爰不再逐一論
      駁，併此敘明。
五、本件原告勝訴部分，係依小額訴訟程序所為被告東森公司敗
    訴之判決，應依職權宣告假執行。又被告東森公司陳明願供
    擔保請准宣告免為假執行，核無不合，爰酌定相當之擔保金
    額准許之。另本件確定訴訟費用為1,000 元（第一審裁判費
    1,000 元），併依職權確定由被告東森公司負擔237元，其
    餘由原告負擔。
中　　華　　民　　國　　111 　年　　8 　　月　　11　　日
                      臺灣新北地方法院板橋簡易庭
                            法  官  葉靜芳
以上為正本係照原本作成。
對於本件判決如有不服，應於收受送達後20日內向本院提出上訴
書狀，上訴於本院合議庭，並按他造當事人之人數附具繕本。當
事人之上訴，非以判決違背法令為理由不得為之，上訴狀應記載
上訴理由，表明下列各款事項：
（一）原判決所違背之法令及其具體內容。
（二）依訴訟資料可認為原判決有違背法令之具體事實。
如未於上訴後20日內補提合法上訴理由書，法院得逕以裁定駁回
上訴。
中　　華　　民　　國　　111 　年　　8 　　月　　11　　日
                            書記官 陳君偉